# 同一控制下处置子公司

提问人：wwwjjjkkk 时间：2021-12-05 09:37:58
各位大神，请问这样处理对吗？
A公司为一国有企业，占B公司80%的股权，在 2021 年 9 月，A公司将B公司无偿划转至C公司（A和C为同一方控制），划转日A公司账面金额长期股权投资-B公司 80 万元。B公司净资产为 110 万元（实收资本 100 万元，未分配利润 10 万元），1-9月份的净利润为 5 万元。
A公司单体账务处理为：
借：资本公积 80 万元
贷：长期股权投资 80 万元
A公司合并层面账务处理：
借：年初未分配利润 1
借：资本公司 8
借：少数股东损益 1 万元
贷：利润分配-其他 10 万元（利润表中的年初未分配利润 5 万元和当期净利润 5 万元）
C公司单体账务处理为：
借：长期股权投资： 88 万元
贷：资本公积 88 万元
这样处理对吗？

回答人：chenyiwei
基本可以这样理解。
A公司个别报表层面应达到的处理效果是：按照划出的长期股权投资的账面价值，依次冲减资本公积（资本溢价或股本溢价，下同），盈余公积、未分配利润。
A公司合并报表层面应达到的处理效果是：继续合并B公司 1 ～ 9 月报表直至划出日（2021.09），在划出日按照B公司账面净资产的相应份额依次冲减资本公积、盈余公积、未分配利润。

提问人：Veen贺 1 时间：2021-12-07 10:05:11
陈老师，我看过您在其他帖子的回复，当时的说法是“出让方A按正常的处置子公司处理，在个别报表和合并报表层面可以确认处置损益，但转让作价金额如果高于公允价值的，则超出部分按权益性交易原则处理。
在最终控制方的合并报表中，需完全抵销A层面确认的处置损益和C确认的资本公积。理论上这两者的金额应一致。最终在最终控制方的合并报表层面完全抵销该项内部重组交易的影响，视同未发生过。”
https://bbs.esnai.com/thread-5417871-1-1.html
在我看来这二者的性质应该是一样的，但是出让方处置差额的处理一个是计入当期损益，一个是冲减资本公积，这个我比较困惑，能麻烦您这边帮忙解释一下吗

回答人：chenyiwei
对于以无偿划转名义的，都是权益*易；以转让名义的，则考虑价格公允性予以分别处理。